# 外币报表折算请教版主和各位大神

提问人：ethanxam 时间：2017-01-15 13:18:03
陈版主和各位CPA大神好： A公司为国内某公司的海外子公司，记账本位币为美元，其他会计政策和会计期间都和国内一致。 我国外币报表折算会计准则规定：期末，资产和负债按照资产负债日即期汇率折算，，， 2015 年A公司美元账面上固定资产原值为 1 万美元， 15 年报表日汇率1:6，其折算成人民币报表上固定资产的原值为 6 万元。 2016 年A公司没有新添固定资产也没有处置固定资产，美元账面上原值依然为 1 万美元， 16 年报表日汇率为1:7，其折算成人民币报表上固定资产原值为 7 万元 到此为止，我有个问题： 审计公司需要提供固定资产的那张表，就是上面有期初原值多少，本期增加多少，减少多少，期末原值多少，那么这张表我要不要填写，如果填写金额填多少？本期增加 1 万？？？实际本期并没有增加？？？

回答人：chenyiwei
该表属于附注中的常规披露内容，应当予以披露，不能遗漏。你说的 1 万元本期变动，可以在固定资产的附注表格中增加一项变动原因“汇率调整影响”以保持平衡。该金额对应于本期的外币报表折算差额发生额。

提问人：Tinazhu 时间：2017-02-12 14:00:31
请教陈版主，那么应付职工薪酬的披露是不是也类似于FA的披露，但是payroll的本期计提用平均计提贷方数（考虑到和PL的勾稽），实际支付借方数用期末汇率，当中的差额单批一个汇率影响？非常感谢！

回答人：chenyiwei
对这类需要披露增减变动数的项目，其本期增加、减少数都应按平均汇率折算，期初数按期初汇率折算，期末数按期末汇率折算，差额通过“汇率调整”来平衡。